臺灣臺南地方法院刑事判決　　　　　 99年度交簡上字第196號
上　訴　人　林政憲
即　被　告
上列上訴人即被告因過失傷害案件，不服本院99年度交簡字第24
00號中華民國99年11月3日第一審簡易判決（聲請簡易判決處刑
案號：99年度偵字第14802號），提起上訴，本院管轄之第二審
合議庭判決如下：
    主  文
上訴駁回。
林政憲緩刑貳年。
    事實及理由
一、本案之犯罪事實、證據及理由，除事實部分補充「林政憲考
    領有普通小型車駕駛執照」、「林政憲於肇事後留置現場，
    於警方據報前往處理在未發覺林政憲為犯罪人前，林政憲即
    向處理本件道路交通事故，尚不知肇事者為何人之臺南市警
    察局第五分局警員供承其肇事犯罪，自首並接受裁判」外，
    餘均引用第一審判決書（含聲請簡易判決處刑書）所載（如
    附件）。再本判決理由所援用之證據資料（含供述證據及非
    供述證據），被告、檢察官於本院審理時同意作為證據，依
    刑事訴訟法第159條之5第1項規定，認均有證據能力。又經
    本院審理結果，認第一審簡易判決之事實認定並無不當，量
    刑亦屬妥適，應予維持。
二、被告上訴意旨雖以：其與告訴人陳璟霖已達成和解，請求緩
    刑宣告等語。惟被告於本院審理時坦承過失傷害犯行，並未
    指摘原判決有任何認事用法違背法令之處，其提起上訴，為
    無理由，應予駁回。末查，被告前未曾受有期徒刑以上刑之
    宣告，有臺灣高等法院被告前案紀錄表在卷可按，其經此偵
    、審教訓後，應知所警惕，信無再犯之虞，且被告已與告訴
    人陳璟霖和解，告訴人業已原諒被告，此有被告與告訴人共
    同簽立之調解筆錄（本院卷第25頁）附卷可稽，並據告訴人
    表示：已領取和解金新臺幣21萬元無誤等語，亦有本院電話
    紀錄表可憑；再刑罰固屬國家對於犯罪之人，以剝奪法益之
    手段，所加之公法之制裁，惟其積極目的，則在預防犯人之
    再犯，故對於惡性未深，偶然觸法者，本院認所宣告之刑以
    暫不執行為適當，依刑法第74條第1項第1款之規定宣告緩刑
    2 年，以啟自新。
據上論結，應依刑事訴訟法第455條之1第1項、第3項、第373條
、第368條，刑法第74條第1項第1款，判決如主文。
本案經檢察官李白松到庭執行職務。
中    華    民    國   100    年    1     月    28    日
                  刑事第十二庭  審判長法  官  盧鳳田
                                      法  官  黃琴媛
                                      法  官  郭瓊徽
以上正本證明與原本無異。
不得上訴。
                                      書記官  曾郁芳
中    華    民    國   100    年    2     月    1     日
附錄
中華民國刑法第284條
（過失傷害罪）
因過失傷害人者，處6月以下有期徒刑、拘役或5百元以下罰金，
致重傷者，處1年以下有期徒刑、拘役或5百元以下罰金。
從事業務之人，因業務上之過失傷害人者，處1年以下有期徒刑
、拘役或1千元以下罰金，致重傷者，處3年以下有期徒刑、拘役
或2千元以下罰金。